【裁判字號】    92,易,1478
【裁判日期】    920725
【裁判案由】    傷害
【裁判全文】
臺灣板橋地方法院刑事判決                        九十二年度易字第一四七八號
    公  訴  人  臺灣板橋地方法院檢察署檢察官
    被      告  甲○○
右列被告因傷害案件，經檢察官提起公訴（九十一年度偵字第一００九四號），本院
判決如左：
    主  文
甲○○傷害人之身體，處有期徒刑參月，如易科罰金，以佰元折算壹日。
    事  實
一、甲○○係乙○○（另結）所經營茶藝餐廳之客人，於民國九十一年四月十六日凌
    晨一時三十分許，酒後進入乙○○位於臺北縣三重市○○街五十七號二樓住處（
    無故侵入住宅部分未據告訴），嗣乙○○回家後見狀，心生不滿，即向之索討住
    處鑰匙，二人因而發生爭執，甲○○、乙○○乃各自基於傷害之故意，互相出手
    毆打對方，甲○○先徒手毆打乙○○，再持木椅、鐵椅、安全帽、酒瓶等物接續
    予以毆打，乙○○亦出手反擊毆打甲○○，致甲○○受有臉部、前胸多處挫擦傷
    、左大腿內側挫擦傷約、左膝及左大腿兩側多處瘀傷、右耳後挫傷、背部多處輕
    擦挫傷、兩側前臂挫擦傷、右大拇指挫擦傷等傷害。嗣乙○○逃至上址一樓前時
    ，甲○○追至後，雖經接獲乙○○求救通知到場之黃秀觀加以勸止，未予理睬，
    仍繼續毆打乙○○，倖經蘇瑞琪趕來，甲○○始行罷手，最後造成乙○○受有頭
    皮裂傷長約三公分、兩側膝多處挫擦傷、兩側手肘及前臂多處挫擦傷、右足底挫
    擦傷０．五公分等傷害。
二、案經乙○○訴由臺北縣政府警察局三重分局報請臺灣板橋地方法院檢察署檢察官
    偵查起訴。
    理  由
一、訊據被告甲○○固坦承於右揭時、地與同案被告乙○○互毆致其受傷等情，惟辯
    稱：伊僅徒手毆打同案被告乙○○，並未持木椅、鐵椅、安全帽、酒瓶等物加以
    毆打云云。經查：右揭事實，業據同案被告乙○○於警訊及偵查中指訴綦詳，核
    與證人黃秀觀、蘇瑞琪於警訊及偵查中證述之情節相符；而同案被告乙○○遭被
    告毆打後受有頭皮裂傷長約三公分、兩側膝多處挫擦傷、兩側手肘及前臂多處挫
    擦傷、右足底挫擦傷０．五公分等傷害之情形，復有台北縣立三重醫院驗傷診斷
    證乙紙及乙○○受傷、現場照片共九幀附卷可稽；另觀之被告受傷傷勢及現場照
    所示，同案被告乙○○受有頭皮裂傷之傷害，且雙方爭執現場散落木椅、鐵椅、
    安全帽、酒瓶等物，堪認被告確實尚持該等物品毆打同案被告乙○○，所辯上情
    ，自非可採。罪證明確，被告犯行洵堪認定。
二、核被告所為，係觸犯刑法第二百七十七條第一項之傷害罪。爰審酌被告之品行、
    智識程度、犯罪之動機、手段、被害人所受傷害，被告本身亦因本件紛受傷，以
    及被告犯罪後坦承大部分犯行等一切情狀，量處如主文所示之刑，以資懲儆，並
    諭知易科罰金之折算標準。
三、至被告乙○○所涉傷害一案，俟其到案後另行審結。
據上論斷，應依刑事訴訟法第二百九十九條第一項前段，刑法第二百七十七條第一項
、第四十一條第一項前段，罰金罰鍰提高標準條例第一條前段、第二條，判決如主文
。
本案經檢察官簡美慧到庭執行職務。
中      華      民      國    九十二    年      七      月    二十五    日
                                      臺灣板橋地方法院刑事第五庭
                                          法  官  趙義德
右正本證明與原本無異。
如不服本判決應於送達後十日內向本院提出上訴狀。
                                          書記官  陳秀慧
中      華      民      國    九十二    年      七      月    二十五    日
附錄本案論罪科刑法條全文：
刑法第二百七十七條第一項：
傷害人之身體或健康者，處三年以下有期徒刑、拘役或一千元以下罰金。


司法院資訊處製作；財團法人民間司法改革基金會備份。
